Inventaris van het archief van de Provinciale Planologische Dienst in Zuid-Holland, (1938) 1945-1986
Nationaal Archief, Den Haag
- GEZONDHEID, MILIEUHYGIENE EN VEILIGHEID, 3.
  - Drinkwatervoorziening, 3.7
    - Uitvoering van het Integraal Onderzoek Drinkwatervoorziening Zuid-Holland (IODZH), 1979-1984; 274
  - Bewaring en vervoer van gevaarlijke stoffen, 3.8
    - Rapport Risicoanalyse ondergrondse pijpleidingen voor het transport van gevaarlijke stoffen voor wat betreft de stedenbouwkundige aspecten, met reacties, 1979-1981; 275
    - Uitvoering van het Project Inventarisatie-richtlijn risico-opleverende activiteiten van de Werkgroep Veiligheidsbeleid, met een rapport opgesteld door TNO, 1979-1983; 276
    - Rapport van de Werkgroep B over de veiligheidsaspecten verbonden aan het transport van kerosine en andere gevaarlijke stoffen per schip, 1981-1985; 277
    - Advies van de PPC inzake de inrichting van centrale opslagplaatsen voor methylbromide in het Westland, met reacties, 1982-1983; 278
    - Beleid inzake de zonering rond buisleidingen met gevaarlijke stoffen, 1983-1986; 279
    - Notitie en overleg over de consequenties van de Integrale nota LPG voor het ruimtelijk beleid in de provincie, 1984-1985; 280
- RUIMTELIJKE ORDENING, 4.
  - Brochure Noord-Brabant in het Nieuwe Westen, met reactie van de PPD in Zuid-Holland, 1959; 281
  - Nota Streekplanuitwerking en inspraak van de samenleving in het ruimtelijk beleid op provinciaal niveau, met bijbehorende stukken, 1967-1972; 467
  - Notities en standpunten ten aanzien van de inspraak en openbaarheid bij de bepaling van het ruimtelijk beleid op provinciaal niveau en op het gebied van de planologische kernbeslissingen, 1968-1974; 282
  - Plannen Maken voor Stad en Landschap, historische brochure van het Instituut Stad en Landschap van Zuid-Holland over de stedenbouwkundige praktijk op het platteland en in kleine gemeenten, 1975; 283
  - Contourennotitie betreffende het provinciaal beleid inzake de ruimtelijke ordening, 1982; 284
  - Nota Knelpunten en ruimtelijk beleid: globale verkenningen op langere termijn beschouwd vanuit de sectoren wonen en werken, met reactie, 1982-1983; 285
  - Interne notities en rapporten over de invloed van de deregulering en de democratisering op het ruimtelijk beleid, 1983-1985; 286
  - Ruimtelijke ordening naar onderwerp, 4.1.
    - Grevelingenbekken, 4.1.1
      - Correspondentie, schetsontwerp en tekeningen betreffende de ontwikkeling van het Grevelingenbekken tot recreatiegebied, 1956-1964; 287-288
        - 1956-1959, 287
        - 1960-1964, 288
      - Ontwerp van een Gemeenschappelijke regeling voor het Recreatiegebied Grevelingen tussen Provinciale Staten van Zuid-Holland en Zeeland en een aantal in voornoemde provincies gelegen gemeenten, 1964; 289
      - Rapport De bestemming en inrichting van het Grevelingenbekken - westelijk deel, 1965; 290
      - Oprichting van de Stichting Recreatieplan Grevelingenbekken per 1 december 1966, 1965-1966; 291
      - Overleg en notities inzake de afsluiting van de Grevelingen en de inrichting van het Grevelingenbekken, 1965-1971; 292
      - Instelling en vergaderingen van de Werkgroep Recreatie- en natuurgebieden in de Delta, 1966-1967; 293
      - Vergaderingen van het algemeen bestuur en het dagelijks bestuur van de Stichting Recreatieplan Grevelingenbekken, 1967-1978; 294-296
        - 1967-1968, 294
        - 1969-1972, 295
        - 1973-1978, 296
      - Vergaderingen en rapportages van de Studiegroep Haringvliet over de recreatieve ontwikkeling van het Haringvliet, met een reactie op de rapportages, 1968-1974; 297
      - Nota van de Werkgroep Duinkust Voorne-Goeree over de versterking van de hoogwaterkerende duinregel van Voorne, 1969; 298
      - Rapport van de Studiegroep Voorne-Goeree over de mogelijkheden ten aanzien van natuurbehoud en recreatie in het kustgebied van Voorne en Goeree, 1970; 299
      - Instelling en vergaderingen van de Stuurgroep Grevelingenbekken en opheffing in 1981, 1972 - 1981; 300
      - Vergaderingen van leden van het Projectbureau Grevelingenbekken over de periode november - december 1973, 301
      - Vergaderingen van leden van het Projectbureau Grevelingenbekken, 1974; 302-303
        - 1974 februari - maart, 302
        - 1974 mei - september, 303
      - Verslag van de werkzaamheden van het Projectbureau Grevelingenbekken, 1974; 304
      - Vergaderingen van de Werkgroep Herziening inrichtingsschets Grevelingenbekken, 1974; 305-306
        - 1974 mei - juli, 305
        - 1974 augustus - oktober, 306
      - Inrichtingsschets voor het Grevelingenbekken 1975, met bijbehorende stukken, 1974-1977; 307
    - Planologische Werkcommissie Rampgebied, 4.1.2
      - Basisinformatie met betrekking tot het rampgebied, 1953-1954; 308
      - Installatie en vergaderingen van de Planologische Werkcommissie Rampgebied, 1953; 309
      - Interim-rapportage van de Plancommissie Zuid-West november 1953, 310
      - Vergaderingen van de Technische werkgroep van de Plancommissie Zuid-West inzake de planologische aspecten van de Schelde-Rijnverbinding, 1954-1956; 311-312
        - 1954, 311
        - 1955-1956, 312
      - Vergaderingen en eindrapport van de werkgroep Sociale aspecten van de ruimtelijke ontwikkeling van Zuid-West Nederland, 1955-1956; 313
      - Vergaderingen en rapporten van de Technische werkgroep van de Plancommissie Zuid-West inzake de ontwikkeling van het Westerscheldebekken, 1959-1960; 314
    - Plancommissie voor Herstel Flakkee, 4.1.3
      - Instelling en functioneren van de Plancommissie voor Herstel Flakkee en haar subcommissies, 1953-1954; 315
      - Verslagen van besprekingen van de technische secretarissen van de subcommissies, 1953; 316
      - Verslagen van de zittingen van het Inlichtingenbureau, 1953-1954; 317
      - Vergaderingen en rapporten van de Subcommissies, 1953-1957; 318-324
        - Gemeentelijke Indeling Goeree en Overflakkee, 1953, 318
        - Werkgelegenheid, 1953-1954, 319
        - Sociale Aspecten, 1953-1957, 320
        - Handel, Industrie en Ambacht, 1953-1957, 321
        - Wederopbouw, 1953-1957, 322
        - Landbouw, 1953-1957, 323
        - Verkeer en Waterstaat, 1953-1957, 324
      - Vergaderingen van de Plenaire Commissie, 1953-1957; 325
      - Reacties van de Plancommissie en van de Subcommissies op de ontwerp-Deltawet en op het rapport Randstad en Delta, 1955-1956; 326
      - Samenvattend eindrapport van de Plancommissie voor Herstel Flakkee, 1957; 327
    - Randstad en Delta, 4.1.4
      - Randstad en Delta - rapport 1956
        - Rapport Randstad en Delta (versies februari en april 1956), 328
        - Overleg met de Kamer van Koophandel te Rotterdam, met de Agrarische Commissie en met de Gewestelijke Raad voor het Landbouwschap inzake het rapport Randstad en Delta, 1956; 329
        - Instelling van de Contactcommissie gemeentebesturen Voorne-Putten en Rozenburg en reactie van de Contactcommissie op het rapport Randstad en Delta, 1956-1957; 330
        - Presentaties en lezingen door of vanwege Ir. G.C. Lange naar aanleiding van het rapport Randstad en Delta, 1956-1958; 331
        - Vergaderingen van de Studiecommissie Randstad en Delta, ingesteld vanuit de Bond van Nederlandse Stedenbouwkundigen, 1956-1960; 332
        - Instelling en verslagen van de Landbouwcommissies Voorne - Putten - Rozenburg, IJsselmonde en Hoeksche Waard, alsmede reacties van de Landbouwcommissies op het rapport Randstad en Delta, 1956-1966; 333
        - Besprekingen tussen de drie Deltaprovincies over het rapport Randstad en Delta, 1957; 334
        - Overleg van de Contactgroep Havenbelangen over de verkeerstechnische en stedenbouwkundige gevolgen van de aanleg van een kanaal vanaf de Beerhaven naar het Haringvliet, 1957; 335
        - Rapport Velden en Dreven van Midden-Delfland (december 1959) van de Studiecommissie Randstad en Delta, met reacties op het rapport, 1959-1963; 336
      - Randstad en Delta - na 1 jaar overleg
        - Rapport Randstad en Delta na 1 jaar overleg (eerste ontwerp april 1957), 337
        - Gedeelten uit notulen van planologische commissies waarin het rapport Randstad en Delta (eerste ontwerp april 1957) wordt besproken, 338
        - Rapport Randstad en Delta na 1 jaar overleg (bijgewerkt ontwerp juni 1957), 339
        - Rapport Randstad en Delta na 1 jaar overleg (bijgewerkt ontwerp augustus 1957), 340
        - Beschouwingen en besprekingen naar aanleiding van het rapport Randstad en Delta na 1 jaar overleg, aanvulling van het rapport (versie december 1957) en aanbieding aan Provinciale Staten, 1957-1958; 341
        - Verslag van de buitengewone ledenvergadering van de Vereniging van Zuid-Hollandse Gemeenten op 12 november 1958 met als thema Randstad en Delta, 342
        - Overleg en notities inzake de afsluiting van het Haringvliet en Volkerak, 1958-1959; 343
        - Reactie van het Waterschap De Brielse Dijkring op het rapport Randstad en Delta na 1 jaar overleg, 1958-1960; 344
      - Randstad en Delta - VERVOLG
        - Correspondentie en vergaderingen van de Werkgroep VERVOLG Randstad en Delta en eerste ontwerp van het rapport (mei 1958), 1958-1959; 345
        - Bijgewerkt ontwerp van het rapport van de Werkgroep VERVOLG Randstad en Delta (september 1959), met bijbehorende correspondentie, 346
        - Bijgewerkt ontwerp van het rapport van de Werkgroep VERVOLG Randstad en Delta (mei 1960), met bijbehorende correspondentie, 1960-1961; 347
        - Vergaderingen van de Werkgroep Hoofdverkeersverbindingen te land in de Delta (subwerkgroep van de Commissie Inrichting Deltawerken), 1968-1972; 348
        - Verslag van een bijeenkomst in maart 1970 van de Commissie Ruimtelijke Vormgeving Delta, in het vervolg te noemen Commissie Overleg Delta (COD), 349
    - Ontwikkeling van agglomeraties van satellietsteden, 4.1.5
      - Correspondentie, notities en tekeningen met betrekking tot de ontwikkeling van de Haagse Agglomeratie, 1956-1961; 350-353
        - 1956 september - 1957 mei, 350
        - 1957 juni - november, 351
        - 1957 december, 352
        - 1958-1961, 353
          zie verder onder Streekplan Haagsche Agglomeratie en omgeving,
          inventarisnummers 575 - 581
      - Gedeelten uit notulen van planologische commissies waarin de spreiding van woon-, werk- en recreatiegebieden wordt besproken, 1956-1957; 354
      - Rapport Een nieuwe stad in Randstad Holland (mei 1957), 355
    - Project Woning en Woonmilieu, 4.1.6
      - Uitgave van de Informatiebulletins I (maart 1971) en II (juli 1971), 356
      - Uitgave van het Informatiebulletin III (maart 1974), 1973-1974; 357
      - Vergaderingen van het Team van deskundigen, 1972-1974; 358-359
        - 1972-1973, 358
        - 1974, 359
      - Voorstellen inzake de voortzetting en uitbreiding van het Project Woning en Woonmilieu en instelling van een Serviceteam en een Stadsvernieuwingsteam, 1973-1976; 360
      - Uitwerking van het Bestemmingsplan Bergambacht-Oost door het Serviceteam in het kader van het project Woning en Woonmilieu, 1974-1976; 361
      - Vergaderingen van het Stadsvernieuwingsteam, 1974-1977; 362
      - Vergaderingen van het Serviceteam, 1974-1979; 363-364
        - 1974 september - 1975 september, 363
        - 1975 oktober - 1977 december, 364
          inventarisnummer 364 bevat ook de afronding van de
          projectactiviteiten
      - Vergaderingen van de Stuurgroep, 1974-1979; 365-366
        - 1974-1977, 365
        - 1978-1979, 366
      - Rapport Twaalf woonbuurten: verbetering van de woonomgeving (september 1975), met voorbereidende stukken, 1971-1975; 367
      - Rapport Stadsvernieuwing in twintig Zuid-Hollandse gemeenten, 1976; 368
      - Rapport Ruimtebeslag en dichtheden in negentien Zuid-Hollandse locaties, met bijbehorende stukken, 1978; 369
      - Rapport Commentaar op de geplande bebouwingsdichtheden in het Streekplan Zuid-Holland West op grond van het Waarderingsonderzoek Woonmilieus, 1978; 370
      - Rapport Schot in de stadsvernieuwing, 1978; 371
    - Leefbaarheid in kleine kernen, 4.1.7
      - Sociologisch onderzoek naar het functioneren van de woonkernen in de Alblasserwaard en Vijfheerenlanden, 1966-1969; 372
      - Onderzoek Ruimtelijk beleid in kleine kernen, 1972-1973; 373
      - Onderzoek naar het realiseren van kleine aantallen woningen in niet-groeigemeenten, 1973-1974; 374
      - Nota over de groei van kleine kernen in de Alblasserwaard en Vijfheerenlanden, met bijbehorende stukken, 1973-1978; 375
      - Correspondentie en rapporten met betrekking tot de aanwijzing van groeikernen, 1973-1978; 376
      - Rapport De leefbaarheid van kleine plattelandskernen: een verkenning van de problematiek, opgesteld door het Provinciaal Opbouworgaan Zuid-Holland, met bijbehorende stukken, 1974-1977; 377
      - Interne notities en rapporten met betrekking tot de kleine kernenproblematiek, 1975-1978; 378
      - Onderzoeksnota Kleine Kernen Streekplangebied Zuid-Holland Oost, 1976; 379
      - Onderzoek van de Rijksuniversiteit Leiden naar de leefbaarheid in de kleine woonkernen in Zuid-Holland, met bijbehorende stukken, 1976-1981; 380
      - Vervolgonderzoek van de Rijksuniversiteit Leiden naar de leefbaarheid in de kleine kernen in Zuid-Holland, met onder meer de Kernenstudie en het eindrapport Dorpsleven, 1978-1979; 381
      - Onderzoek naar de ontwikkeling van het voorzieningenaanbod in de kleine kernen in het streekplangebied Zuid-Holland Oost, 1983-1984; 382
      - Reactie van de PPD op het eindrapport van de Landelijke stuurgroep kleine kernen, opgesteld door het Ministerie van WVC, 1984; 383
      - Inventarisatie van maatregelen voor kleine kernen, met een opzet voor een vervolgonderzoek naar de mogelijkheden om verzorgingsproblemen in kleine kernen te voorkomen, 1985; 384
    - Ruimtelijke ontwikkeling van Zuid-Holland omstreeks 2000, 4.1.8
      - Vergaderingen van de Projectgroep Toetsingskader '85-2000, 1981; 385-386
        - 1981 juni - september, 385
        - 1981 oktober - november, 386
          ook wel genoemd P'2000 Ruimtelijke verkenningen tot het jaar 2000
      - Verslagen, notities, stand van zaken en conceptrapportage Ruimtelijke Verkenningen Zuid-Holland (januari 1981) van de Projectgroep Toetsingskader '85-2000, 1981-1982; 387
      - Vergaderingen van de Projectgroep Toetsingskader '85-2000 en rapportage Ruimtelijke Verkenningen Zuid-Holland (bijgewerkte versie april 1982), 388
    - Parkeer- en stallingsproblematiek in centrumgebieden, 4.1.9
      - Uitvoering van een onderzoek naar de parkeer- en stallingsproblematiek in centrumgebieden, 1982-1986; 389-394
        - correspondentie, 1982-1986, 389
        - Rapport Stallen van auto's in binnensteden (oktober 1983), 390
        - Rapport Gebruik van parkeernormen voor centrumgebieden (januari 1984), 391
        - Rapporten Onderzoek reisgedrag van kantoorpersoneel (juni en augustus 1984), 392
        - Rapport Parkeren en stallen in centrumgebieden (september 1984), 393
        - Rapport Ruimtelijke visie op parkeren en stallen in centrumgebieden (april 1986), 394
  - Planologische regelingen, 4.2
    - Voorstellen tot afstemming en uniformering van de inrichting van planologische tekeningen, 1944-1957; 395
    - Overzichten van stedenbouwkundigen en supervisoren werkzaam in de provincie Zuid-Holland, 1946-1978; 396
    - Beleid inzake de bouw van woonketen in bestemmingsplannen, 1950-1969; 397
    - Beleid inzake het toepassen van schadevergoedingsverordeningen in geval van benadeling door stedenbouwkundige maatregelen, 1953-1973; 398
    - Procedure-overzicht ingevolge de Woningwet voor de vaststelling en goedkeuring van stedenbouwkundige maatregelen, 1960; 399
    - Beleid inzake het doen van aankopen en verkopen door de provincie in het belang van de ruimtelijke ordening en openluchtrecreatie, 1962-1968; 400
    - Beleidsnotitie inzake de bestemming van grond waarop uit stedenbouwkundig oogpunt verkeerd geplaatste bebouwing voorkomt, 1963-1964; 401
    - Intern overleg omtrent te volgen werkwijze en methodes bij de beoordeling van structuurplannen en bestemmingsplannen, 1963-1968; 402
    - Voorstellen tot het in kaart brengen van de binnen de Dienst aanwezige planologische basisinformatie door de Werkgroep Informatie Ruimtelijke Ordening (WIRO), 1976; 403
    - Nota Waterkeringen en buitendijks gebied in bestemmingsplannen, met bijbehorende stukken, 1979-1982; 404
    - Notitie over de regeling van waterwingebieden in bestemmingsplannen, 1983-1984; 405
  - Structuurschetsen en structuurplannen, 4.3
    - Ruimtelijke structuren voor Zuid-Holland: studie ter voorbereiding van een structuurschets voor Zuid-Holland (maart 1970), 406
      zie verder onder Streekplan Zuid-Holland Zuid: behandeling
      van de structuurschets voor Zuid-Holland van maart 1970 als basis
      voor het ontwerp-Streekplan, inventarisnummer 618
    - Interne rapporten en discussienota's inzake de functie van structuurschetsen en structuurplannen, 1983-1985; 407
    - Structuurschets Open Ruimte in de aangrenzende delen Zuid-Holland, Noord-Holland en Utrecht
      - Correspondentie, notities en interprovinciaal overleg tussen de PPD's van Zuid-Holland, Noord-Holland en Utrecht en de Rijksplanologische Dienst inzake de voorbereiding van een interprovinciale structuurschets, 1969-1975; 408-411
        - 1969-1970, 408
        - 1971-1972, 409
        - 1973, 410
        - 1974-1975, 411
      - Vergaderingen en rapportage van de Werkgroep Inventarisatie Structuurschets Open Middengebied (WISOM-inventarisatie 1972), 1971-1973; 412
      - Vergaderingen van de interprovinciale Werkgroep Milieukartering Open Middengebied, 1972-1974; 413
      - Interprovinciale structuurstudie Open Middengebied (januari 1976), met bijbehorende stukken, 1976-1977; 414
  - Planologische ontwikkeling van afzonderlijke gebieden, 4.4
    - Gebied langs de Nieuwe Waterweg, 4.4.1
      - Plannen tot voorbereiding van een streekplan voor het Nieuwe Waterweggebied (aangehouden), 1957; 415
      - Overleg en notities inzake de ontwikkeling van het Nieuwe Waterweggebied, 1958-1961; 416-417
        - 1958-1959, 416
        - 1960-1961, 417
      - Plannen tot de aanleg van een ferryhaven op de Rechter Maasoever tussen Hoek van Holland en Maassluis (Rijnpoorthaven), 1966-1972; 418-419
        - 1966-1968, 418
        - 1969-1972, 419
      - Ontwikkeling van een project Groenstrook Rijnpoorthaven: vergaderingen van de subwerkgroep Station Rijnpoort, 1970-1974; 420
      - Ontwikkeling van een project Groenstrook Rijnpoorthaven: vergaderingen van de subwerkgroep Voorstudie en subwerkgroep Basisplan, 1971; 421
    - Dordrecht en omgeving, 4.4.2
      - Vergaderingen van de werkgroep Drechtsteden en voorbereiding van het Structuurplan Drechtsteden, 1958-1962; 422-425
        - 1958, 422
        - 1959, 423
        - 1959 november - 1960 februari, 424
        - 1960 maart - 1962 oktober, 425
      - Gedeelten uit notulen van planologische commissies waarin het Structuurplan Drechtsteden wordt besproken, 1958-1960; 426
    - Midden-Delfland, 4.4.3
      - Vergaderingen en rapport van de Commissie Voorbereiding Vormgeving Middengebied, 1966-1967; 427
      - Correspondentie en notities van de Stichting Onderzoek Midden-Delfland met betrekking tot de ontwikkeling van het gebied tot recreatiegebied, 1966-1971; 428
      - Vergaderingen van het Bestuur van de Stichting Onderzoek Midden-Delfland, 1966-1967, 1970 - 1972; 429-431
        - 1966, 429
        - 1967, 430
        - 1970-1972, 431
      - Rapport in hoofdlijnen en deelrapporten Ontwikkelingsplan voor de open ruimten, opgesteld door de Stichting Onderzoek Midden-Delfland, 1968; 432
      - Ontwikkeling en uitvoering van het Reconstructieplan Midden-Delfland, betrekking hebbende op een grootscheepse herinrichting van het gebied voor landbouwkundige - en recreatiedoeleinden, 1972-1981; 433
    - Rijnmondgebied, 4.4.4
      - Instelling en vergaderingen van de Werkgroep ter bestudering van de planologische ontwikkeling in het Rijnmondgebied, later genoemd Coördinatiecommissie lange termijnplannen, 1968-1971; 434
    - Gebied Midden Randstad, 4.4.5
      - Vergaderingen van de Begeleidingscommissie Midden-Randstad en rapporten van deelonderzoeken naar de toekomstige ontwikkeling van het gebied, 1970-1972, 1974 - 1980; 435-440
        - 1970 - 1971 mei, 435
        - 1971 juni - augustus, 436
        - 1971 november - 1972 april, 437
        - 1972 mei - augustus, 438
        - 1974, 439
        - 1975-1980, 440
    - Gebied ten noordoosten van Rotterdam, 4.4.6
      - Vergaderingen van de Werkgroep Stadsgewest Rotterdam, 1971-1972; 441
      - Vergaderingen van de Studiecommissie Stadsgewest Rotterdam, 1972-1974; 442-444
        - 1972 april - juli, 442
        - 1972 augustus - 1973 mei, 443
        - 1973 november - 1974 juni, 444
      - Eindrapport van de Studiecommissie Stadsgewest Rotterdam, met reacties op het rapport en opheffing van de commissie, 1974-1976; 445
      - Reacties van de PPD naar aanleiding van de doelstellingen en uitgangspunten van het Structuurplan Rotterdam Noord-Oost, 1973-1979; 446
    - Oost-IJsselmonde, 4.4.7
      - Voorbereiding door het Openbaar Lichaam Rijnmond van (deelstudies van) van de Regionale Structuurstudie IJsselmonde, 1977-1980; 447
      - Structuurschets Bufferzone Oost-IJsselmonde, met bijbehorende stukken, 1978-1983; 448
  - Stads- en dorpsvernieuwing, 4.5
    Zie ook onder Project Woning en Woonmilieu,
    inventarisnummers 356 - 371
    - Overleg, notities en beleidsrapporten inzake de stadsvernieuwing en stadsvernieuwingsactiviteiten in Zuid-Holland, 1972-1979; 449
    - Vergaderingen van de Studiegroep Ruimtelijk Beleid en Stadsvernieuwing, 1974; 450
    - In werking treden, interpretatie en toepassing van de Wet op de Stadsvernieuwing, 1974-1980; 451
    - Instelling en vergaderingen van de Werkgroep Stadsvernieuwing, 1976-1977; 452
    - Voorbereiding en behandeling van de Nota Stadsvernieuwing (november 1977), met reacties en aanvulling op de Nota, 1976-1979; 453
    - Rapport Grote Gatendocumentatie: woningbouw in oude wijken betrekking hebbende op veertien stadsvernieuwingsprojecten in Zuid-Hollandse gemeenten, 1977; 454
    - Voorstel tot oprichting van de Themagroep Stadsvernieuwing als subgroep van de Werkgroep Stadsvernieuwing, 1978; 455
    - Onderzoek van de Technische Hogeschool Delft naar maatregelen en criteria ten behoeve van bedrijven in stadsvernieuwingsgebieden, 1978; 456
    - Rapport Bedrijfsverplaatsingsonderzoek in stadsvernieuwingsgebieden in de Haagse regio (november 1981), met voorbereidende stukken, 1978-1981; 457
    - Jaarlijkse beschouwingen van de PPC over de toepassing van de Interim Saldoregeling, een subsidieregeling op het gebied van de stadsvernieuwing, 1978-1983; 458
    - Rapport Provinciaal beleid inzake distributieve voorzieningen in stadsvernieuwingsgebieden, opgesteld door het ETI, 1979-1980; 459
    - Project Draaiboek Stadsvernieuwing: een onderzoek naar verbetering van de inrichting en werking van het provinciaal apparaat voor wat betreft de stadsvernieuwingsactiviteiten, 1979-1982; 460
    - Nota van de PPC over de bemoeienissen van de provincie met de financieel-economische problemen van de dorps- en stadsvernieuwing, 1983; 461
    - Voorbereiding van een Meerjarenplan Stadsvernieuwing en inventarisatie van de voortgang van stadsvernieuwingsactiviteiten, 1983-1984; 462
    - Behandeling van aanvragen in het kader van het Besluit bijdragen reconstructie en saneringsplannen (80% regeling) in de Subcommissie Stads- en Dorpsvernieuwing van de PPC, 1983-1984; 463
    - Eindrapport van een onderzoek naar functievermenging als onderdeel van het stadsvernieuwings- en werkgelegenheidsbeleid, 1984; 464
    - Beoordeling van inzendingen in het kader van de Stadsvernieuwingsprijs 1985 en uitreiking van de prijs, 1984-1985; 465
  - STREEKPLANNEN, 4.6